臺灣高等法院交通事件裁定　　　　　　 96年度交抗字第423號
　抗　告　人
　即受處分人　甲○○
上列抗告人因違反道路交通管理處罰條例案件，不服臺灣新竹地
方法院，中華民國 96年4月26日所為裁定（96年度交聲字第21號
），提起抗告，本院裁定如下：
    主  文
抗告駁回。
    理  由
一、抗告意旨略以：抗告人於民國（下同） 95年11月16日下午5
    時53分許，騎乘車牌號碼ＨＴＳ─○二九號重型機車，行經
    新竹市○○路與文昌街口時為警攔檢，而抗告人並接受吹氣
    受檢，實無拒絕接受酒測之情事，且抗告人係因將駕駛執照
    置於原所騎乘之機車內，嗣該機車遭警察騎駛離現場始無法
    提出，抗告人亦無未攜帶駕駛執照行駛之違規行為，原審未
    詳予審酌，而裁定駁回抗告人聲明之異議，實有未當，為此
    依法提起抗告，請求撤銷原裁定云云。
二、按汽車駕駛人拒絕接受酒精濃度測試之檢定者，處新臺幣（
    下同）六萬元罰鍰，並當場移置保管該汽車及吊銷該駕駛執
    照，三年內不得考領駕駛執照，道路交通管理處罰條例第35
    條第4項、第67條第2項分別定有明文﹔又汽車駕駛人，駕駛
    汽車未隨身攜帶駕駛執照者，處三百元以上六百元以下罰鍰
    ，並責令禁止駕駛，同條例第25條第3款亦定有明文。
三、查抗告人即受處分人甲○○於 95年11月16日下午5時53分許
    ，騎乘車牌號碼ＨＴＳ─○二九號重型機車，行經新竹市○
    ○路與文昌街口處為警攔檢，經警要求進行酒測而拒絕受檢
    ，且未隨身攜帶駕駛執照，遂由新竹市警察局交通隊舉發其
    拒絕接受酒精濃度測試之檢定及未隨身攜帶駕駛執照行駛，
    並掣開竹市警交字第Ｅ00000000號舉發違反道路交
    通管理事件通知單及新竹市警察局執行交通違規移置保管車
    輛收據，惟均遭抗告人拒絕簽收並棄於地上，而經警於通知
    單上載明等情，有該舉發違反道路交通管理事件通知單、新
　　竹市警察局執行交通違規移置保管車輛收據、新竹市警察局
  　提出違規人甲○○違規情形全程錄影光碟一片、新竹市警察
    局95年12月20日竹市警交字第0950049532號函、交通部公路
    總局新竹區監理所新竹市監理站竹監新三字第裁51-E000000
    00號違反道路交通管理事件裁決書各 1件附卷可參，抗告人
    固否認有拒絕接受酒測及未攜帶駕駛執照等違規駕駛行為，
    惟經原審法院當庭勘驗本件取締過程之錄影光碟結果顯示：
    抗告人承認為警查獲前有喝二瓶啤酒，且未攜帶駕照，經警
    員告知拒絕酒測要罰鍰六萬元、駕照吊銷三年之規定以及教
    導抗告人如何吸氣吹氣接受酒測的方式後，抗告人前後八次
    接受酒測，均未依警員指示用力吸氣後再用力吹氣致酒測機
    器無酒測值反應，顯然不配合酒測，之後抗告人隨警員至其
    所騎乘的機車處之機車置物箱內取出其所有東西後，惟並未
    向警員出示其駕照，當場也未表示其駕照放在置物箱內等情
    ，有該光碟一片及勘驗筆錄在卷可參，是抗告人於舉發當時
    確有故意未按規定程序吹氣受測，致無法測試，核與拒絕接
    受酒精濃度測試之檢定無異，又抗告人於經警舉發當時並未
    即向警員出示其駕駛執照，復未表示其駕駛執照置於置物箱
    內，其於事後改稱駕駛執照於舉發當時有置放於機車置物箱
    內，要屬事後卸責之託詞，而無足採，事證明確，抗告人於
    上揭時地拒絕接受酒測及駕駛汽車未隨身攜帶駕駛執照等違
    規行為，應堪認定。原處分機關因而就抗告人上述違規行為
    ，依上開法條規定，分別裁處抗告人罰鍰新台幣400元、6萬
    元併吊銷駕駛執照、三年內禁考，並無不當，原審因而認抗
    告人之聲明異議為無理由，而予以駁回，經核並無不合，抗
    告人執上揭抗告意旨指摘原審裁定不當，尚難認有理由，應
    予駁回。
四、據上論結，應依道路交通案件處理辦法第26條，刑事訴訟法
    第412條，裁定如主文。
中　　華　　民　　國　　96　　年　　6 　　月　　28　　日
                  刑事第五庭審判長法　官  吳  敦
　　　　　　　　　　　　　　　　　法  官  吳啟民
　　　　　　　　　　　　　　　　　法  官  張傳栗
以上正本證明與原本無異。
不得再抗告。
                                  書記官  李佩真
中　　華　　民　　國　　96　　年　　6 　　月　　28　　日
